【裁判字號】    98,上易,320
【裁判日期】    980210
【裁判案由】    竊盜
【裁判全文】
臺灣高等法院刑事判決                 98年度上易字第320號
上  訴  人  臺灣板橋地方法院檢察署檢察官
被      告  丙○○
                    （另案於臺灣臺北監獄臺北分監執行中）
            乙○○
                    （另案於臺灣臺北監獄臺北分監執行中）
上列上訴人因被告等竊盜案件，不服臺灣板橋地方法院97年度易
字第3189號，中華民國97年12月25日第一審判決（起訴案號：臺
灣板橋地方法院檢察署97年度偵字第24025號， 原審於準備程序
進行中，被告就被訴之事實為有罪之陳述，經告知被告簡式審判
程序之旨，並聽取當事人之意見後，原審裁定進行簡式審判程序
），提起上訴，本院判決如下：
    主  文
上訴駁回。
    理  由
一、按不服地方法院之第一審判決而上訴者，應向管轄第二審之
    高等法院為之。上訴書狀應敘述具體理由。上訴書狀未敘述
    上訴理由者，應於上訴期間屆滿後20日內補提理由書於原審
    法院，逾期未補提者，原審法院應定期間先命補正。第二審
    法院認為上訴書狀未敘述理由或上訴有第362 條前段之情形
    者，應以判決駁回之。但其情形可以補正而未經原審法院命
    其補正者，審判長應定期間先命補正。 刑事訴訟法第361條
    、第367條， 分別定有明文。所謂不服第一審判決之具體理
    由，必係依據卷內既有訴訟資料或提出新事證，指摘或表明
    第一審判決有何採證認事、用法或量刑等足以影響判決本旨
    之不當或違法，而構成應予撤銷之具體事由，始克當之（例
    如：依憑證據法則具體指出所採證據何以不具證據能力，或
    依憑卷證資料，明確指出所為證據證明力之判斷如何違背經
    驗、論理法則）；倘僅泛言原判決認定事實錯誤、違背法令
    、量刑失之過重或輕縱，而未依上揭意旨指出具體事由，或
    形式上雖已指出具體事由，然該事由縱使屬實，亦不足以認
    為原判決有何不當或違法者（例如：對不具有調查必要性之
    證據，法院未依聲請調查亦未說明理由，或援用證據不當，
    但除去該證據仍應為同一事實之認定），皆難謂係具體理由
    ，俾與第二審上訴制度旨在請求第二審法院撤銷、變更第一
    審不當或違法之判決，以實現個案救濟之立法目的相契合，
    並節制濫行上訴 （最高法院97年度臺上字第892號判決參照
    ）。
二、又刑事審判旨在實現刑罰權之分配的正義，故法院對有罪被
    告之科刑，應符合罪刑相當之原則，使輕重得宜，罰當其罪
    ，以契合社會之法律感情，此所以刑法第57條明定科刑時應
    審酌一切情狀，尤應注意該條所列10款事項以為科刑輕重之
    標準，俾使法院就個案之量刑，能斟酌至當。而「量刑輕重
    係屬事實審法院得依職權自由裁量之事項，苟已斟酌刑法第
    57條各款所列情狀而未逾越法定刑度，不得遽指為違法」（
    最高法院72年度臺上字第6696號判例參照）。
三、經查原判決略以：
（一）丙○○前於民國97年間因違反毒品危害防制條例案件，經
      本院於同年2月22 日以97年度簡字第975號判處有期徒刑3
      月，於同年3月31日確定， 又於同年間復因違反前開條例
      案件， 經本院於同年6月18日以97年度易字第1820號判處
      有期徒刑4月，於同年9月17日撤回本院97年度簡上字第95
      0號上訴確定，另於同年間因違反上揭條例案件， 經本院
      於同年8月19日以97年度易字第1862號判處有期徒刑4月，
      於同年9月24 日撤回臺灣高等法院97年度上易字第2335號
      上訴確定，再於同年間因竊盜案件，經本院判處有期徒刑
      7月及拘役119日，於同年12月12日確定，前述各案接續執
      行，現於臺灣臺北監獄臺北分監執行中。乙○○前於97年
      間因違反毒品危害防制條例案件， 經本院於同年5月21日
      以97年度簡字第3289號判處有期徒刑2月，於同年6月16日
      確定，復於同年間因違反前開條例案件， 經本院於同年7
      月23日以97年度訴字第2657號判處有期徒刑10月，於同年
      8月20日確定，而於同年間因竊盜案件，經本院於同年7月
      22日以97年度簡字第5843號判處有期徒刑3月，於同年8月
      21日確定，三案更定其刑為有期徒刑1年2月，現於臺灣臺
      北監獄臺北分監執行中。
（二）丙○○與乙○○共同基於意圖為自己不法所有之犯意聯絡
      ，於附表編號1、5所示時、地，共同徒手竊得如附表編號
      1、5所示之物 （丙○○就附表編號5部分所涉竊盜犯行部
      分， 業經本院於97年9月18日以97年度易字第1624號審結
      ，於同年12月12日確定，此部分非屬起訴範圍）；又丙○○另基於意圖為自己不法所有之犯意，於附表編號2至4所
      示時、地，徒手竊得如附表編號2至4所示之物。案經己○○、甲○○、丁○○訴由臺北縣政府警察局中和分局報請
      臺灣板橋地方法院檢察署檢察官偵查起訴。
（三）訊據被告等迭於警詢、偵查及本院審理時，均坦承上揭犯
      罪事實不諱，核與告訴人己○○、甲○○及丁○○於警詢
      中指訴之情節，均相符合，另有指認照片、監視錄影帶翻
      拍照片等附卷可據，是被告等之前開自白，應均合於事實
      ，皆可資信取。至被告丙○○辯稱：其於為警通知接受詢
      問時，係主動告知其實施本件各節，是與自首要件相符等
      語。按自首係對未發覺之罪投案而受裁判為要件，如案已
      發覺，則被告縱有投案陳述自己犯罪之事實，亦祇可謂為
      自白，不能認為自首， 最高法院26年上字第484號判例意
      旨可資參照。 查本件警方係於附表編號4告訴人丁○○報
      案，並提供伊店內監視錄影畫面，供警方確認犯嫌，經承
      辦警員張昭宗、林知逸查悉係渠等轄區內之慣竊即被告等
      ，並進而至轄區○○路咖啡店調查有無類似遭竊情事，於
      調查過程中， 附表編號1、3、5告訴人己○○於警方提供
      上開監視錄影畫面翻拍照片後，即明確指認被告丙○○係
      其一竊嫌，附表編號2告訴人甲○○則經警主動詢問店內
      有無竊案發生後，亦提供錄影畫面供警觀看，警方更確定
      其一竊嫌影像為被告丙○○無誤， 是於97年4月15日通知
      被告丙○○到案接受調查，被告丙○○復供承上情等節，
      業據證人張昭宗、林知逸於本院審理時結證綦詳（參見本
      院卷97年12月11日審判筆錄第2頁至第7頁），準此以觀，
      被告丙○○固於警詢中供述自己之犯罪事實，然該等犯行
      已為警方所發覺，故而，被告丙○○上揭供述，祗可謂自
      白，而與自首之要件未洽，附此敘明。綜上所見，本件事
      證業臻明確，被告等犯行洵足認定，均應依法論科。
（四）核被告等所為，均係犯刑法第320條第1項之竊盜罪。又其
      等共同實施附表編號1、5竊行，彼此有犯意聯絡，並各有
      行為分擔，是均為共同正犯。其等各犯如附表所示各竊盜
      犯行，犯意各別，且行為互殊，自應分別予以分論併罰。
      爰依刑法第28條、第320條第1項、第51條第6款、 第41條
      第1項前段，刑法施行法第1條之1之規定， 審酌被告等各
      有前述犯罪紀錄，有臺灣高等法院被告前案紀錄表在卷可
      徵，是其等素行均非良好，另盱衡其等犯罪動機、手段、
      目的、造成告訴人等財產損失程度及犯罪後坦承犯行等一
      切情狀，判決丙○○犯如附表所示之罪，各處如附表所示
      之刑，暨如附表所示易科罰金之折算標準。應執行拘役11
      5日，如易科罰金，以新臺幣1000元折算1日。乙○○犯如
      附表所示之罪，各處如附表所示之刑，暨如附表所示易科
      罰金之折算標準。應執行拘役90日，如易科罰金，以新臺
      幣1000元折算1日。 均已詳敘認定事實所憑證據、認定理
      由及量刑依據。從形式上觀察，原判決並無認定事實錯誤
      、量刑瑕疵或違背法令之情形。
四、本件檢察官不服原判決，提起上訴，其上訴書理由略以：被
    告2人雖於本件犯後坦承犯行， 惟其等於本件均係竊盜數次
    ，且均有宣告有期徒刑之竊盜前科，原審亦認定其等素行均
    非良好，各次所竊得財物之價值至少在數千元以上，仍應認
    其等毫無悔意，態度並非良好。 是本件被告2人竊盜犯行之
    罪質內涵，顯較初犯竊盜或竊得財物價值僅數十元者之罪質
    內涵為重，應就被告2人之各次竊盜犯行， 均處以有期徒刑
    ，原審卻均僅科以拘役，尚較其等宣告有期徒刑之竊盜前科
    為輕，此不相當之法律制裁，無異鼓勵被告持續為竊盜犯行
    ，與罪刑相當原則亦有未符，顯有違誤。又本件公訴人以被
    告2人竊盜多次， 具體求處被告丙○○應執行有期徒刑1年6
    月及被告乙○○應執行有期徒刑9月， 原審判決均未提及，
    而未交代公訴人求刑有何過重之處，亦有違誤。是原審認定
    事實及適用法律有上述之違法，自難認原判決妥適，請撤銷
    原判決，另為適當之判決，指摘原判決不當。惟查， 被告2
    人前後所竊得財物之數量、實施竊盜之態樣並不相同，犯罪
    後之態度亦不同，審酌量刑時自有不同之考量，自不能謂後
    次竊盜犯行之量刑即須比前次竊盜犯行之量刑為重始為合法
    ，且量刑輕重係屬事實審法院得依職權自由裁量之事項，本
    案原審已斟酌刑法第57條各款所列情狀而未逾越法定刑度，
    縱與前案刑度不同，亦不得遽指為違法。而檢察官所為求刑
    之建議並無拘束法院之效力，且原審既已斟酌刑法第57條各
    款所列情狀而未逾越法定刑度，自不得遽指為違法，是原審
    未敘明公訴人求刑有何過重之處，顯難認為有何違誤之處。
    本件檢察官上訴理由並未依據卷內既有訴訟資料或提出新事
    證，指摘或表明第一審判決有何採證認事、用法或量刑等足
    以影響判決本旨之不當或違法，而構成應予撤銷之具體事由
    ，依上開說明，本件上訴顯無具體理由而不合法定程式應予
    駁回，並不經言詞辯論為之。
據上論斷，依刑事訴訟法第367條前段、第372條，判決如主文。
中    華    民    國    98    年    2     月    10    日
                    刑事第八庭  審判長法  官  鄭文肅
                                      法  官  劉嶽承
                                      法  官  楊貴志
以上正本證明與原本無異。
不得上訴。
                                      書記官  吳鎮鑫
中    華    民    國    98    年    2     月    10    日
附錄：本案論罪科刑法條全文
中華民國刑法第320條（普通竊盜罪、竊佔罪）
意圖為自己或第三人不法之所有，而竊取他人之動產者，為竊盜
罪，處五年以下有期徒刑、拘役或五百元以下罰金。
意圖為自己或第三人不法之利益，而竊佔他人之不動產者，依前
項之規定處斷。
前二項之未遂犯罰之。
附表：
 ┌─┬──────┬────────┬───┬────────┬───┬─────┬───────┐
 │編│犯罪時間    │犯罪地點        │行為人│竊得財物        │被害人│宣告刑    │備註          │
 │號│            │                │      │                │      │          │              │
 ├─┼──────┼────────┼───┼────────┼───┼─────┼───────┤
 │ 1│97年2 月27日│臺北縣中和市中山│丙○○│22吋電腦液晶螢幕│己○○│丙○○、李│              │
 │  │凌晨1 時30分│路3 段175 號「網│乙○○│1 台            │      │宏傑共同竊│              │
 │  │許          │腳網路咖啡店」漢│      │                │      │盜，各處拘│              │
 │  │            │東店            │      │                │      │役伍拾日，│              │
 │  │            │                │      │                │      │如易科罰金│              │
 │  │            │                │      │                │      │，均以新臺│              │
 │  │            │                │      │                │      │幣壹仟元折│              │
 │  │            │                │      │                │      │算壹日。  │              │
 ├─┼──────┼────────┼───┼────────┼───┼─────┼───────┤
 │ 2│97年3 月11日│臺北縣中和市景平│丙○○│電腦液晶螢幕2 台│甲○○│丙○○竊盜│              │
 │  │上午6 時30分│路756 號2 樓「金│      │                │      │，處拘役伍│              │
 │  │許          │世紀網路咖啡店」│      │                │      │拾日，如易│              │
 │  │            │                │      │                │      │科罰金，以│              │
 │  │            │                │      │                │      │新臺幣壹仟│              │
 │  │            │                │      │                │      │元折算壹日│              │
 │  │            │                │      │                │      │。        │              │
 ├─┼──────┼────────┼───┼────────┼───┼─────┼───────┤
 │ 3│97年3 月13日│臺北縣中和市圓通│丙○○│19吋電腦液晶螢幕│己○○│丙○○竊盜│              │
 │  │凌晨4 時14分│路233 號2 樓「網│      │2 台            │      │，處拘役肆│              │
 │  │許          │腳網路咖啡店」圓│      │                │      │拾日，如易│              │
 │  │            │通店            │      │                │      │科罰金，以│              │
 │  │            │                │      │                │      │新臺幣壹仟│              │
 │  │            │                │      │                │      │元折算壹日│              │
 │  │            │                │      │                │      │。        │              │
 ├─┼──────┼────────┼───┼────────┼───┼─────┼───────┤
 │ 4│97年3 月14日│臺北縣中和市中和│丙○○│電腦主機1 台、電│丁○○│丙○○竊盜│              │
 │  │下午5 時51分│路35號6 樓「概念│      │腦液晶螢幕1 台  │      │，處拘役伍│              │
 │  │許          │館網路咖啡店」  │      │                │      │拾日，如易│              │
 │  │            │                │      │                │      │科罰金，以│              │
 │  │            │                │      │                │      │新臺幣壹仟│              │
 │  │            │                │      │                │      │元折算壹日│              │
 │  │            │                │      │                │      │。        │              │
 ├─┼──────┼────────┼───┼────────┼───┼─────┼───────┤
 │ 5│97年3 月24日│臺北縣板橋市（起│丙○○│17吋電腦液晶螢幕│己○○│乙○○共同│丙○○部分，業│
 │  │上午7 時50分│訴書誤載為中和市│乙○○│8 台            │戊○○│竊盜，處拘│經本院於97年9 │
 │  │許          │）中山路2 段375 │      │                │      │役伍拾伍日│月18日以97年度│
 │  │            │號「網腳網路咖啡│      │                │      │，如易科罰│易字第1624號審│
 │  │            │店」中山店      │      │                │      │金，以新臺│結，於同年12月│
 │  │            │                │      │                │      │幣壹仟元折│12日確定      │
 │  │            │                │      │                │      │算壹日。  │              │
 └─┴──────┴────────┴───┴────────┴───┴─────┴───────┘


司法院資訊處製作；財團法人民間司法改革基金會備份。
